Inventaris van het archief van het Ministerie van Koloniën: Oost-Indische Besluiten, 1850-1932
Nationaal Archief, Den Haag
- Oost-Indische besluiten, 3.7
  - Oost-Indische besluiten 1850-1932, A; 3.7.1
    - Oost-Indische besluiten., 1850-1932 jan.; 7105-9028
      - 1876 feb., tweede band, 7647
      - 1876 mrt., eerste band, 7648
      - 1876 mrt., tweede band, 7649
      - 1876 apr., eerste band, 7650
      - 1876 apr., tweede band, 7651
      - 1876 mei, eerste band, 7652
      - 1876 mei, tweede band, 7653
      - 1876 juni, eerste band, 7654
      - 1876 juni, tweede band, 7655
      - 1876 juli, eerste band, 7656
      - 1876 juli, tweede band, 7657
      - 1876 aug., eerste band, 7658
      - 1876 aug., tweede band, 7659
      - 1876 sep., eerste band, 7660
      - 1876 sep., tweede band, 7661
      - 1876 okt., eerste band, 7662
      - 1876 okt., tweede band, 7663
      - 1876 nov., eerste band, 7664
      - 1876 nov., tweede band, 7665
      - 1876 dec., eerste band, 7666
      - 1876 dec., tweede band, 7667
      - 1876 (Atjehse Zaken), 7668
      - 1877 jan., eerste band, 7669
      - 1877 jan., tweede band, 7670
      - 1877 feb., eerste band, 7671
      - 1877 feb., tweede band, 7672
      - 1877 mrt., eerste band, 7673
      - 1877 mrt., tweede band, 7674
      - 1877 apr., eerste band, 7675
      - 1877 apr., tweede band, 7676
      - 1877 mei, eerste band, 7677
      - 1877 mei, tweede band, 7678
      - 1877 juni, eerste band, 7679
      - 1877 juni, tweede band, 7680
      - 1877 juli, eerste band, 7681
      - 1877 juli, tweede band, 7682
      - 1877 aug., eerste band, 7683
      - 1877 aug., tweede band, 7684
      - 1877 sep., eerste band, 7685
      - 1877 sep., tweede band, 7686
      - 1877 okt., eerste band, 7687
      - 1877 okt., tweede band, 7688
      - 1877 nov., eerste band, 7689
      - 1877 nov., tweede band, 7690
      - 1877 dec., eerste band, 7691
      - 1877 dec., tweede band, 7692
      - 1878 jan., eerste band, 7693
      - 1878 jan., tweede band, 7694
      - 1878 feb., eerste band, 7695
      - 1878 feb., tweede band, 7696
      - 1878 mrt., eerste band, 7697
      - 1878 mrt., tweede band, 7698
      - 1878 apr., eerste band, 7699
      - 1878 apr., tweede band, 7700
      - 1878 mei, eerste band, 7701
      - 1878 mei, tweede band, 7702
      - 1878 juni, eerste band, 7703
      - 1878 juni, tweede band, 7704
      - 1878 juli, eerste band, 7705
      - 1878 juli, tweede band, 7706
      - 1878 aug., eerste band, 7707
      - 1878 aug., tweede band, 7708
      - 1878 sep., eerste band, 7709
      - 1878 sep., tweede band, 7710
      - 1878 okt., eerste band, 7711
      - 1878 okt., tweede band, 7712
      - 1878 nov., eerste band, 7713
      - 1878 nov., tweede band, 7714
      - 1878 dec., eerste band, 7715
      - 1878 dec., tweede band, 7716
      - 1879 jan., eerste band, 7717
      - 1879 jan., tweede band, 7718
      - 1879 feb., eerste band, 7719
      - 1879 feb., tweede band, 7720
      - 1879 mrt., eerste band, 7721
      - 1879 mrt., tweede band, 7722
      - 1879 apr., eerste band, 7723
      - 1879 apr., tweede band, 7724
      - 1879 mei, eerste band, 7725
      - 1879 mei, tweede band, 7726
      - 1879 juni, eerste band, 7727
      - 1879 juni, tweede band, 7728
      - 1879 juli, eerste band, 7729
      - 1879 juli, tweede band, 7730
      - 1879 aug., eerste band, 7731
      - 1879 aug., tweede band, 7732
      - 1879 sep., eerste band, 7733
      - 1879 sep., tweede band, 7734
      - 1879 okt., eerste band, 7735
      - 1879 okt., tweede band, 7736
      - 1879 nov., eerste band, 7737
      - 1879 nov., tweede band, 7738
      - 1879 dec., eerste band, 7739
      - 1879 dec., tweede band, 7740
      - 1880 jan., eerste band, 7741
      - 1880 jan., tweede band, 7742
      - 1880 feb., eerste band, 7743
      - 1880 feb., tweede band, 7744
      - 1880 mrt., eerste band, 7745
      - 1880 mrt., tweede band, 7746
      - 1880 apr., eerste band, 7747
      - 1880 apr., tweede band, 7748
      - 1880 mei, eerste band, 7749
      - 1880 mei, tweede band, 7750
      - 1880 juni, eerste band, 7751
      - 1880 juni, tweede band, 7752
      - 1880 juli, eerste band, 7753
      - 1880 juli, tweede band, 7754
      - 1880 aug., eerste band, 7755
      - 1880 aug., tweede band, 7756
      - 1880 sep., eerste band, 7757
      - 1880 sep., tweede band, 7758
      - 1880 okt., eerste band, 7759
      - 1880 okt., tweede band, 7760
      - 1880 nov., eerste band, 7761
      - 1880 nov., tweede band, 7762
      - 1880 dec., eerste band, 7763
      - 1880 dec., tweede band, 7764
      - 1881 jan., eerste band, 7765
      - 1881 jan., tweede band, 7766
      - 1881 feb., eerste band, 7767
      - 1881 feb., tweede band, 7768
      - 1881 mrt., eerste band, 7769
      - 1881 mrt., tweede band, 7770
      - 1881 apr., eerste band, 7771
      - 1881 apr., tweede band, 7772
      - 1881 mei, eerste band, 7773
      - 1881 mei, tweede band, 7774
      - 1881 juni, eerste band, 7775
      - 1881 juni, tweede band, 7776
      - 1881 juli, eerste band, 7777
      - 1881 juli, tweede band, 7778
      - 1881 aug., eerste band, 7779
      - 1881 aug., tweede band, 7780
      - 1881 sep., eerste band, 7781
      - 1881 sep., tweede band, 7782
      - 1881 okt., eerste band, 7783
      - 1881 okt., tweede band, 7784
      - 1881 nov., eerste band, 7785
      - 1881 nov., tweede band, 7786
      - 1881 dec., eerste band, 7787
      - 1881 dec., tweede band, 7788
      - 1882 jan., eerste band, 7789
      - 1882 jan., tweede band, 7790
      - 1882 feb., eerste band, 7791
      - 1882 feb., tweede band, 7792
      - 1882 mrt., eerste band, 7793
      - 1882 mrt., tweede band, 7794
      - 1882 apr., eerste band, 7795
      - 1882 apr., tweede band, 7796
      - 1882 mei, eerste band, 7797
      - 1882 mei, tweede band, 7798
      - 1882 juni, eerste band, 7799
      - 1882 juni, tweede band, 7800
      - 1882 juli, eerste band, 7801
      - 1882 juli, tweede band, 7802
      - 1882 aug., eerste band, 7803
      - 1882 aug., tweede band, 7804
      - 1882 sep., eerste band, 7805
      - 1882 sep., tweede band, 7806
      - 1882 okt., eerste band, 7807
      - 1882 okt., tweede band, 7808
      - 1882 nov., eerste band, 7809
      - 1882 nov., tweede band, 7810
      - 1882 dec., eerste band, 7811
      - 1882 dec., tweede band, 7812
      - 1883 jan., eerste band, 7813
      - 1883 jan., tweede band, 7814
      - 1883 feb., eerste band, 7815
      - 1883 feb., tweede band, 7816
      - 1883 mrt., eerste band, 7817
      - 1883 mrt., tweede band, 7818
      - 1883 apr., eerste band, 7819
      - 1883 apr., tweede band, 7820
      - 1883 mei, eerste band, 7821
      - 1883 mei, tweede band, 7822
      - 1883 juni, eerste band, 7823
      - 1883 juni, tweede band, 7824
      - 1883 juli, eerste band, 7825
      - 1883 juli, tweede band, 7826
      - 1883 aug., eerste band, 7827
      - 1883 aug., tweede band, 7828
      - 1883 sep., eerste band, 7829
      - 1883 sep., tweede band, 7830
      - 1883 okt., eerste band, 7831
      - 1883 okt., tweede band, 7832
      - 1883 nov., eerste band, 7833
      - 1883 nov., tweede band, 7834
      - 1883 dec., eerste band, 7835
      - 1883 dec., tweede band, 7836
      - 1884 jan., eerste band, 7837
      - 1884 jan., tweede band, 7838
      - 1884 feb., eerste band, 7839
      - 1884 feb., tweede band, 7840
      - 1884 mrt., eerste band, 7841
      - 1884 mrt., tweede band, 7842
      - 1884 apr., eerste band, 7843
      - 1884 apr., tweede band, 7844
      - 1884 mei, eerste band, 7845
      - 1884 mei, tweede band, 7846
      - 1884 juni, eerste band, 7847
      - 1884 juni, tweede band, 7848
      - 1884 juli, eerste band, 7849
      - 1884 juli, tweede band, 7850
      - 1884 aug., eerste band, 7851
      - 1884 aug., tweede band, 7852
      - 1884 sep., eerste band, 7853
      - 1884 sep., tweede band, 7854
      - 1884 okt., eerste band, 7855
      - 1884 okt., tweede band, 7856
      - 1884 nov., eerste band, 7857
      - 1884 nov., tweede band, 7858
      - 1884 dec., eerste band, 7859
      - 1884 dec., tweede band, 7860
      - 1885 jan., eerste band, 7861
      - 1885 jan., tweede band, 7862
      - 1885 feb., eerste band, 7863
      - 1885 feb., tweede band, 7864
      - 1885 mrt., eerste band, 7865
      - 1885 mrt., tweede band, 7866
      - 1885 apr.,eerste band, 7867
      - 1885 apr., tweede band, 7868
      - 1885 mei, eerste band, 7869
      - 1885 mei, tweede band, 7870
      - 1885 juni, eerste band, 7871
      - 1885 juni, tweede band, 7872
      - 1885 juli, eerste band, 7873
      - 1885 juli, tweede band, 7874
      - 1885 aug., eerste band, 7875
      - 1885 aug., tweede band, 7876
      - 1885 sep., eerste band, 7877
      - 1885 sep., tweede band, 7878
      - 1885 okt., eerste band, 7879
      - 1885 okt., tweede band, 7880
      - 1885 nov., eerste band, 7881
      - 1885 nov., tweede band, 7882
      - 1885 dec., eerste band, 7883
      - 1885 dec., tweede band, 7884
      - 1886 jan., eerste band, 7885
      - 1886 jan., tweede band, 7886
      - 1886 feb., eerste band, 7887
      - 1886 feb., tweede band, 7888
      - 1886 mrt., eerste band, 7889
      - 1886 mrt., tweede band, 7890
      - 1886 apr., eerste band, 7891
      - 1886 apr., tweede band, 7892
      - 1886 mei, eerste band, 7893
      - 1886 mei, tweede band, 7894
      - 1886 juni, eerste band, 7895
      - 1886 juni, tweede band, 7896
      - 1886 juli, eerste band, 7897
      - 1886 juli, tweede band, 7898
      - 1886 aug., eerste band, 7899
      - 1886 aug., tweede band, 7900
      - 1886 sep., eerste band, 7901
      - 1886 sep., tweede band, 7902
      - 1886 okt., eerste band, 7903
      - 1886 okt., tweede band, 7904
      - 1886 nov., eerste band, 7905
      - 1886 nov., tweede band, 7906
      - 1886 dec., eerste band, 7907
      - 1886 dec., tweede band, 7908
      - 1887 jan., eerste band, 7909
      - 1887 jan., tweede band, 7910
      - 1887 feb., eerste band, 7911
      - 1887 feb., tweede band, 7912
      - 1887 mrt., eerste band, 7913
      - 1887 mrt., tweede band, 7914
      - 1887 apr., eerste band, 7915
      - 1887 apr., tweede band, 7916
      - 1887 mei, eerste band, 7917
      - 1887 mei, tweede band, 7918
      - 1887 juni, eerste band, 7919
      - 1887 juni, tweede band, 7920
      - 1887 juli, eerste band, 7921
      - 1887 juli, tweede band, 7922
      - 1887 aug., eerste band, 7923
      - 1887 aug., tweede band, 7924
      - 1887 sep., eerste band, 7925
      - 1887 sep., tweede band, 7926
      - 1887 okt., eerste band, 7927
      - 1887 okt., tweede band, 7928
      - 1887 nov., eerste band, 7929
      - 1887 nov., tweede band, 7930
      - 1887 dec., eerste band, 7931
      - 1887 dec., tweede band, 7932
      - 1888 jan., eerste band, 7933
      - 1888 jan., tweede band, 7934
      - 1888 feb., eerste band, 7935
      - 1888 feb., tweede band, 7936
      - 1888 mrt., eerste band, 7937
      - 1888 mrt., tweede band, 7938
      - 1888 apr., eerste band, 7939
      - 1888 apr., tweede band, 7940
      - 1888 mei, eerste band, 7941
      - 1888 mei, tweede band, 7942
      - 1888 juni, eerste band, 7943
      - 1888 juni, tweede band, 7944
      - 1888 juli, eerste band, 7945
      - 1888 juli, tweede band, 7946
      - 1888 aug., eerste band, 7947
      - 1888 aug., tweede band, 7948
      - 1888 sep., eerste band, 7949
      - 1888 sep., tweede band, 7950
      - 1888 okt., eerste band, 7951
      - 1888 okt., tweede band, 7952
      - 1888 nov., eerste band, 7953
      - 1888 nov., tweede band, 7954
      - 1888 dec., eerste band, 7955
      - 1888 dec., tweede band, 7956
      - 1889 jan., eerste band, 7957
      - 1889 jan., tweede band, 7958
      - 1889 feb., eerste band, 7959
      - 1889 feb., tweede band, 7960
      - 1889 mrt., eerste band, 7961
      - 1889 mrt., tweede band, 7962
      - 1889 apr., eerste band, 7963
      - 1889 apr., tweede band, 7964
      - 1889 mei, eerste band, 7965
      - 1889 mei, tweede band, 7966
      - 1889 juni, eerste band, 7967
      - 1889 juni, tweede band, 7968
      - 1889 juli, eerste band, 7969
      - 1889 juli, tweede band, 7970
      - 1889 aug., eerste band, 7971
      - 1889 aug., tweede band, 7972
      - 1889 sep., eerste band, 7973
      - 1889 sep., tweede band, 7974
      - 1889 okt., eerste band, 7975
      - 1889 okt., tweede band, 7976
      - 1889 nov., eerste band, 7977
      - 1889 nov., tweede band, 7978
      - 1889 dec., eerste band, 7979
      - 1889 dec., tweede band, 7980
      - 1890 jan., eerste band, 7981
      - 1890 jan., tweede band, 7982
      - 1890 feb., eerste band, 7983
      - 1890 feb., tweede band, 7984
      - 1890 mrt., eerste band, 7985
      - 1890 mrt., tweede band, 7986
      - 1890 apr., eerste band, 7987
      - 1890 apr., tweede band, 7988
      - 1890 mei, eerste band, 7989
      - 1890 mei, tweede band, 7990
      - 1890 juni, eerste band, 7991
      - 1890 juni, tweede band, 7992
      - 1890 juli, eerste band, 7993
      - 1890 juli, tweede band, 7994
      - 1890 aug., eerste band, 7995
      - 1890 aug., tweede band, 7996
      - 1890 sep., eerste band, 7997
      - 1890 sep., tweede band, 7998
      - 1890 okt., eerste band, 7999
      - 1890 okt., tweede band, 8000
      - 1890 nov., eerste band, 8001
      - 1890 nov., tweede band, 8002
      - 1890 dec., eerste band, 8003
      - 1890 dec., tweede band, 8004
      - 1891 jan., eerste band, 8005
      - 1891 jan., tweede band, 8006
      - 1891 feb., eerste band, 8007
      - 1891 feb., tweede band, 8008
      - 1891 mrt., eerste band, 8009
      - 1891 mrt., tweede band, 8010
      - 1891 apr., eerste band, 8011
      - 1891 apr., tweede band, 8012
      - 1891 mei, eerste band, 8013
      - 1891 mei, tweede band, 8014
      - 1891 juni, eerste band, 8015
      - 1891 juni, tweede band, 8016
      - 1891 juli, eerste band, 8017
      - 1891 juli, tweede band, 8018
      - 1891 aug., eerste band, 8019
      - 1891 aug., tweede band, 8020
      - 1891 sep., eerste band, 8021
      - 1891 sep., tweede band, 8022
      - 1891 okt., eerste band, 8023
      - 1891 okt., tweede band, 8024
      - 1891 nov., eerste band, 8025
      - 1891 nov., tweede band, 8026
      - 1891 dec., eerste band, 8027
      - 1891 dec., tweede band, 8028
      - 1892 jan., eerste band, 8029
      - 1892 jan., tweede band, 8030
      - 1892 feb., eerste band, 8031
      - 1892 feb., tweede band, 8032
      - 1892 mrt., eerste band, 8033
      - 1892 mrt., tweede band, 8034
      - 1892 apr., eerste band, 8035
      - 1892 apr., tweede band, 8036
      - 1892 mei, eerste band, 8037
      - 1892 mei, tweede band, 8038
      - 1892 juni, eerste band, 8039
      - 1892 juni, tweede band, 8040
      - 1892 juli, eerste band, 8041
      - 1892 juli, tweede band, 8042
      - 1892 aug., eerste band, 8043
      - 1892 aug., tweede band, 8044
      - 1892 sep., eerste band, 8045
      - 1892 sep., tweede band, 8046
      - 1892 okt., eerste band, 8047
      - 1892 okt., tweede band, 8048
      - 1892 nov., eerste band, 8049
      - 1892 nov., tweede band, 8050
      - 1892 dec., eerste band, 8051
      - 1892 dec., tweede band, 8052
      - 1893 jan., eerste band, 8053
      - 1893 jan., tweede band, 8054
      - 1893 feb., eerste band, 8055
      - 1893 feb., tweede band, 8056
      - 1893 mrt., eerste band, 8057
      - 1893 mrt., tweede band, 8058
      - 1893 apr., eerste band, 8059
      - 1893 apr., tweede band, 8060
      - 1893 mei, eerste band, 8061
      - 1893 mei, tweede band, 8062
      - 1893 juni, eerste band, 8063
      - 1893 juni, tweede band, 8064
      - 1893 juli, eerste band, 8065
      - 1893 juli, tweede band, 8066
      - 1893 aug., eerste band, 8067
      - 1893 aug., tweede band, 8068
      - 1893 sep., eerste band, 8069
      - 1893 sep., tweede band, 8070
      - 1893 okt., eerste band, 8071
      - 1893 okt., tweede band, 8072
      - 1893 nov., eerste band, 8073
      - 1893 nov., tweede band, 8074
      - 1893 dec., eerste band, 8075
      - 1893 dec., tweede band, 8076
      - 1894 jan., eerste band, 8077
      - 1894 jan., tweede band, 8078
      - 1894 feb., eerste band, 8079
      - 1894 feb., tweede band, 8080
      - 1894 mrt., eerste band, 8081
      - 1894 mrt., tweede band, 8082
      - 1894 apr., eerste band, 8083
      - 1894 apr., tweede band, 8084
      - 1894 mei, eerste band, 8085
      - 1894 mei, tweede band, 8086
      - 1894 juni, eerste band, 8087
      - 1894 juni, tweede band, 8088
      - 1894 juli, eerste band, 8089
      - 1894 juli, tweede band, 8090
      - 1894 aug., eerste band, 8091
      - 1894 aug., tweede band, 8092
      - 1894 sep., eerste band, 8093
      - 1894 sep., tweede band, 8094
      - 1894 okt., eerste band, 8095
      - 1894 okt., tweede band, 8096
      - 1894 nov., eerste band, 8097
      - 1894 nov., tweede band, 8098
      - 1894 dec., eerste band, 8099
      - 1894 dec., tweede band, 8100
      - 1895 jan., eerste band, 8101
      - 1895 jan., tweede band, 8102
      - 1895 feb., eerste band, 8103
      - 1895 feb., tweede band, 8104
      - 1895 mrt., eerste band, 8105
      - 1895 mrt., tweede band, 8106
      - 1895 apr., eerste band, 8107
      - 1895 apr., tweede band, 8108
      - 1895 mei, eerste band, 8109
      - 1895 mei, tweede band, 8110
      - 1895 juni, eerste band, 8111
      - 1895 juni, tweede band, 8112
      - 1895 juli, eerste band, 8113
      - 1895 juli, tweede band, 8114
      - 1895 aug., eerste band, 8115
      - 1895 aug., tweede band, 8116
      - 1895 sep., eerste band, 8117
      - 1895 sep., tweede band, 8118
      - 1895 okt., eerste band, 8119
      - 1895 okt., tweede band, 8120
      - 1895 nov., eerste band, 8121
      - 1895 nov., tweede band, 8122
      - 1895 dec., eerste band, 8123
      - 1895 dec., tweede band, 8124
      - 1896 jan., eerste band, 8125
      - 1896 jan., tweede band, 8126
      - 1896 feb., eerste band, 8127
      - 1896 feb., tweede band, 8128
      - 1896 mrt., eerste band, 8129
      - 1896 mrt., tweede band, 8130
      - 1896 apr., eerste band, 8131
      - 1896 apr., tweede band, 8132
      - 1896 mei, eerste band, 8133
      - 1896 mei, tweede band, 8134
      - 1896 juni, eerste band, 8135
      - 1896 juni, tweede band, 8136
      - 1896 juli, eerste band, 8137
      - 1896 juli, tweede band, 8138
      - 1896 aug., eerste band, 8139
      - 1896 aug., tweede band, 8140
      - 1896 sep., eerste band, 8141
      - 1896 sep., tweede band, 8142
      - 1896 okt., eerste band, 8143
      - 1896 okt., tweede band, 8144
      - 1896 nov., eerste band, 8145
      - 1896 nov., tweede band, 8146
      - 1896 dec., eerste band, 8147
      - 1896 dec., tweede band, 8148
      - 1897 jan., eerste band, 8149
      - 1897 jan., tweede band, 8150
      - 1897 feb., eerste band, 8151
      - 1897 feb., tweede band, 8152
      - 1897 mrt., eerste band, 8153
      - 1897 mrt., tweede band, 8154
      - 1897 apr., eerste band, 8155
      - 1897 apr., tweede band, 8156
      - 1897 mei, eerste band, 8157
      - 1897 mei, tweede band, 8158
      - 1897 juni, eerste band, 8159
      - 1897 juni, tweede band, 8160
      - 1897 juli, eerste band, 8161
      - 1897 juli, tweede band, 8162
      - 1897 aug., eerste band, 8163
      - 1897 aug., tweede band, 8164
      - 1897 sep., eerste band, 8165
      - 1897 sep., tweede band, 8166
      - 1897 okt., eerste band, 8167
      - 1897 okt., tweede band, 8168
      - 1897 nov., eerste band, 8169
      - 1897 nov., tweede band, 8170
      - 1897 dec., eerste band, 8171
      - 1897 dec., tweede band, 8172
      - 1898 jan., eerste band, 8173
      - 1898 jan., tweede band, 8174
      - 1898 feb., eerste band, 8175
      - 1898 feb., tweede band, 8176
      - 1898 mrt., eerste band, 8177
      - 1898 mrt., tweede band, 8178
      - 1898 apr., eerste band, 8179
      - 1898 apr., tweede band, 8180
      - 1898 mei, eerste band, 8181
      - 1898 mei, tweede band, 8182
      - 1898 juni, eerste band, 8183
      - 1898 juni, tweede band, 8184
      - 1898 juli, eerste band, 8185
      - 1898 juli, tweede band, 8186
      - 1898 aug., eerste band, 8187
      - 1898 aug., tweede band, 8188
      - 1898 sep., eerste band, 8189
      - 1898 sep., tweede band, 8190
      - 1898 okt., eerste band, 8191
      - 1898 okt., tweede band, 8192
      - 1898 nov., eerste band, 8193
      - 1898 nov., tweede band, 8194
      - 1898 dec., eerste band, 8195
      - 1898 dec., tweede band, 8196
      - 1899 jan., eerste band, 8197
      - 1899 jan., tweede band, 8198
      - 1899 feb., eerste band, 8199
      - 1899 feb., tweede band, 8200
      - 1899 mrt., eerste band, 8201
      - 1899 mrt., tweede band, 8202
      - 1899 apr., eerste band, 8203
      - 1899 apr., tweede band, 8204
      - 1899 mei, eerste band, 8205
      - 1899 mei, tweede band, 8206
      - 1899 juni, eerste band, 8207
      - 1899 juni, tweede band, 8208
      - 1899 juli, eerste band, 8209
      - 1899 juli, tweede band, 8210
      - 1899 aug., eerste band, 8211
      - 1899 aug., tweede band, 8212
      - 1899 sep., eerste band, 8213
      - 1899 sep., tweede band, 8214
      - 1899 okt., eerste band, 8215
      - 1899 okt., tweede band, 8216
      - 1899 nov., eerste band, 8217
      - 1899 nov., tweede band, 8218
      - 1899 dec., eerste band, 8219
      - 1899 dec., tweede band, 8220
      - 1900 jan., eerste band, 8221
      - 1900 jan., tweede band, 8222
      - 1900 feb., eerste band, 8223
      - 1900 feb., tweede band, 8224
      - 1900 mrt., eerste band, 8225
      - 1900 mrt., tweede band, 8226
      - 1900 apr., eerste band, 8227
      - 1900 apr., tweede band, 8228
      - 1900 mei, eerste band, 8229
      - 1900 mei, tweede band, 8230
      - 1900 juni, eerste band, 8231
      - 1900 juni, tweede band, 8232
      - 1900 juli, eerste band, 8233
      - 1900 juli, tweede band, 8234
      - 1900 aug., eerste band, 8235
      - 1900 aug., tweede band, 8236
      - 1900 sep., eerste band, 8237
      - 1900 sep., tweede band, 8238
      - 1900 okt., eerste band, 8239
      - 1900 okt., tweede band, 8240
      - 1900 nov., eerste band, 8241
      - 1900 nov., tweede band, 8242
      - 1900 dec., eerste band, 8243
      - 1900 dec., tweede band, 8244
      - 1901 jan., eerste band, 8245
      - 1901 jan., tweede band, 8246
      - 1901 feb., eerste band, 8247
      - 1901 feb., tweede band, 8248
      - 1901 mrt., eerste band, 8249
      - 1901 mrt., tweede band, 8250
      - 1901 apr., eerste band, 8251
      - 1901 apr., tweede band, 8252
      - 1901 mei, eerste band, 8253
      - 1901 mei, tweede band, 8254
      - 1901 juni, eerste band, 8255
      - 1901 juni, tweede band, 8256
      - 1901 juli, eerste band, 8257
      - 1901 juli, tweede band, 8258
      - 1901 aug., eerste band, 8259
      - 1901 aug., tweede band, 8260
      - 1901 sep., eerste band, 8261
      - 1901 sep., tweede band, 8262
      - 1901 okt., eerste band, 8263
      - 1901 okt., tweede band, 8264
      - 1901 nov., eerste band, 8265
      - 1901 nov., tweede band, 8266
      - 1901 dec., eerste band, 8267
      - 1901 dec., tweede band, 8268
      - 1902 jan., eerste band, 8269
      - 1902 jan., tweede band, 8270
      - 1902 feb., eerste band, 8271
      - 1902 feb., tweede band, 8272
      - 1902 mrt., eerste band, 8273
      - 1902 mrt., tweede band, 8274
      - 1902 apr., eerste band, 8275
      - 1902 apr., tweede band, 8276
      - 1902 mei, eerste band, 8277
      - 1902 mei, tweede band, 8278
      - 1902 juni, eerste band, 8279
      - 1902 juni, tweede band, 8280
      - 1902 juli, eerste band, 8281
      - 1902 juli, tweede band, 8282
      - 1902 aug., eerste band, 8283
      - 1902 aug., tweede band, 8284
      - 1902 sep., eerste band, 8285
      - 1902 sep., tweede band, 8286
      - 1902 okt., eerste band, 8287
      - 1902 okt., tweede band, 8288
      - 1902 nov., eerste band, 8289